【裁判字號】    92,上易,356
【裁判日期】    920331
【裁判案由】    恐嚇等
【裁判全文】
臺灣高等法院臺中分院刑事判決                    九十二年度上易字第三五六號
    上  訴  人  台灣彰化地方法院檢察署檢察官
    上  訴  人
    即  被  告  己○○
右上訴人因恐嚇等案件，不服台灣彰化地方法院九十一年度易字第一０九０號，中華
民國九十二年一月十日第一審判決（起訴案號：台灣台中地方法院檢察署九十一年度
偵字第四五五七號），提起上訴，本院判決如左：
      主  文
上訴駁回。
      事實及理由
一、本案經本院審理結果，認第一審判決認事用法及量刑均無不當，應予維持，並引
    用第一審判決書記載之事實、證據及理由（如附件）。
二、被告上訴意旨以告訴人在外積欠不少債務，常有債權人到其住處要錢，爭吵衝突
    總難免，被告當天只是到告訴人家中要錢，亦非第一次，根本沒注意告訴人住家
    之大門玻璃是否被破壞，如被告確要對告訴人實施暴力行為，早在要錢之初就為
    之了，豈有到最後才下手，又僅破壞部分即住手云云，惟查被告確有於九十一年
    六月十四日下午四時左右，因向告訴人索取債務未遂，即持告訴人戊○○所有置
    於庭院之鋤頭一支敲損戊○○上開位於彰化縣彰化市○○里○○路十五巷一號住
    處之門、窗玻璃，告訴人旋即報案並喊叫警察來了，被告始逃離等情，業據告訴
    人戊○○及其妻甲○○指訴在卷，並有現場照片為憑，且警方據報前往現場時地
    上確實有玻璃碎落物，大門被敲並為新痕，復據警員丙○○、乙○○證述無誤（
    原審卷第二十一頁）；另警員蔡瑞華亦證實玻璃及大門凹洞是新痕（原審第五十
    五頁）；衡情被告當時既為索債之目的，前往告訴人住處，則其對於告訴人之居
    家情況如何，自無不加理會之理，苟該門窗玻璃係他人在稍早之前所為，被告當
    能及時發現之，況該房舍，既為告訴人戊○○所配住之學校宿舍，並為其夫妻二
    人日常生活起居之所在，若非被告當場敲擊，告訴人又何必報警處理，而告訴人
    為求其等居家之安全起見，更無自行敲損以誣陷被告之必要，被告上訴意旨仍執
    陳詞空言否認犯罪，應屬事後避重就輕之詞，不足採信。
三、檢察官上訴意旨固又以被告涉嫌恐嚇罪嫌尚有再調查之必要，另毀損部分量刑過
    輕云云，惟就被告被訴恐嚇罪部分，僅有告訴人惟一之指訴，並無其他之佐證，
    自無從遽採為被告有罪之不利認定，至就毀損部分，原審於論科時，已審酌被告
    素行品性良好、因告訴人積欠債務未清償，一時氣憤始觸犯刑章、犯罪手段、情
    節及所生危害尚輕微、及犯後態度等各種情狀，而量處拘役二十日並諭知易科罰
    金之折算標準，其認事用法均無不妥，量刑亦稱允當，檢察官上訴理由以原審量
    刑過輕，恐嚇部分仍須再調查云云，被告上訴意旨以其無毀損之情，請求將原審
    判決撤銷，均屬無據，其上訴均無理由，應予駁回。
四、據上論斷，應依刑事訴訟法第三百七十三條、第三百六十八條，判決如主文。
本案經檢察官丁○○到庭執行職務。
中      華      民      國      九十二      年    三    月    三十一    日
                                    臺灣高等法院臺中分院刑事第七庭
                                          審判長法  官  林  榮  龍
                                                法  官  江  錫  麟
                                                法  官  謝  說  容
右正本證明與原本無異。
不得上訴。
                                                書記官  金  珍  華
中      華      民      國      九十二   年       四      月     二     日
附錄論罪科刑條文：
中華民國刑法第三百五十四條
毀棄、損壞前二條以外之他人之物或致令不堪用，足以生損害於公眾或他人者，處二
年以下有期徒刑、拘役或五百元以下罰金。                                  Ａ


司法院資訊處製作；財團法人民間司法改革基金會備份。
